臺灣臺南地方法院交通事件裁定                        九十一年度交聲字第七號
    移送機關  交通部公路局嘉義區監理所台南監理站
    受處分人
    即異議人  甲○○
右列異議人因違反道路交通管理處罰條例案件，對於交通部公路局嘉義區監理所台南
監理站九十一年一月二日所為之裁決處分（原處分案號：南監五字第裁七四—Ｍ00
000000號），聲明異議，本院裁定如左：
    主  文
異議駁回。
    理  由
一、聲明異議意旨如異議狀所載（詳見附件）。
二、按汽車駕駛人，行車速度，超過規定之最高時速，或低於規定之最低時速，或裝
    用測速雷達感應器者，處新臺幣一千二百元以上二千四百元以下罰鍰；汽車駕駛
    人有違反道路交通管理處罰條例第四十條第一項之規定者，除依原條款處罰鍰外
    ，並予記違規點數一點，道路交通管理處罰條例第四十條第一項、第六十三條第
    一項第一款，分別定有明文。經查：本件異議人於九十年十月十日十時四十四分
    ，以每小時九十二公里之時速，行經速限為每小時六十公里之台二十線三十四公
    里處，為警舉發之事實，有台南縣警察局玉井分局所填具之舉發通知單及九十一
    年二月十九日井警交字第○九一○○○二一○一號函所附之舉發照片一紙為證，
    而該照片右上角標明車速為每小時九十二公里，足證異議人行車超過限速三十二
    公里。又舉發機關所使用之雷達測速儀（型號：GATSO MICRO RADAR、器號：
    1328號），甫於九十年五月二十九日經經濟部標準檢驗局檢測合格，有該局九十
    年五月二十九日出具之Ｊ○○○五三一號檢定合格證書一紙附卷可稽。而照相式
    之雷達測速器，經偵測車輛違規超速後即逕行鎖定該超速之車輛，不受他車之干
    擾，是異議人辯稱雷達測速器係受到干擾云云尚難證明。再異議人雖辯稱其車內
    有多人得以證明伊並未超速，並有異議人之女林琬貞所書之證明書一紙附卷，然
    渠等既與異議人熟識，證言即有迴護異議人之嫌，尚難逕予採信。
三、次按處理違反道路交通管理事件之程序及統一裁罰標準，依違反道路交通管理事
    件統一裁罰標準及處理細則之規定辦理。前項統一裁罰標準，如附件違反道路交
    通管理事件統一裁罰標準表；又違反道路交通管理處罰條例第四十條第一項之規
    定，而駕駛人行車速度，超過規定之最高時速二十公里以上，未逾越應到案期日
    或到案聽候裁決者，汽車處罰鍰新台幣（下同）一千九百元，違反道路交通管理
    事件統一裁罰標準及處理細則第二條與違反道路交通管理事件統一裁罰標準表，
    分別定有明文。依此裁決機關，依照前揭規定處異議人罰鍰一千九百元，並記違
    規點數一點自有所據。從而，足認異議人之異議為無理由，應予駁回。
四、據上論斷，應依道路交通案件處理辦法第十八條，裁定如主文。
中      華      民      國九十一    年    六      月      一      日
                              臺灣臺南地方法院交通法庭
                                  法  官  蔡  直  青
右正本證明與原本無異
如不服本裁定應於送達後五日內向本院提出抗告狀
                                  書記官  孫  鈴  堯
中      華      民      國      九十一    年    六      月      四      日
